inverter chain
.protect 
.lib 'cic018.l' TT                               $叫出製程檔 TT 代表標準製程角（Typical-Typical） FF(fast-fast) SS(slow-slow)
.unprotect
.temp=25                                         $設定溫度
.option
+post                                            $output時才會有waveform檔出來
+runlvl=6                                        $增加精準度，runlvl從0-6越來越精準，acout=0使得模擬不會輸出ac結果
+captable                                        $顯示每個節點的電容值
+ABSTOL=1e-12 RELTOL=1e-7 ACCURATE=1             $absolute relative tolerance accurate=0 or 1


.PARAM VDD = 1.8                                  $指定一個參數值
.PARAM Ln = 0.18u
.PARAM Wn1 = 0.5u
.PARAM Lp = 0.18u
.PARAM Wp1 = 1.5u
.PARAM Wn2 = 1.68u
.PARAM Wp2 = 5.04u
.PARAM Wn3 = 5.64u
.PARAM Wp3 = 16.92u
.PARAM Wn4 = 18.95u
.PARAM Wp4 = 56.84u



****************** cicuit 1 *************************

M10 vin2 vin1 VSS VSS N_18 W=Wn1 L=Ln m=1
M11 vin2 vin1 VDD VDD P_18 W=Wp1 L=Lp m=1
M20 vin3 vin2 VSS VSS N_18 W=Wn2 L=Ln m=1
M21 vin3 vin2 VDD VDD P_18 W=Wp2 L=Lp m=1
M30 vin4 vin3 VSS VSS N_18 W=Wn3 L=Ln m=1
M31 vin4 vin3 VDD VDD P_18 W=Wp3 L=Lp m=1
M40 vout vin4 VSS VSS N_18 W=Wn4 L=Ln m=1
M41 vout vin4 VDD VDD P_18 W=Wp4 L=Lp m=1
CL vout VSS 0.5p
**************** source definition ******************
vdd vdd 0 VDD                                  $sourcename node1 node2 value
vss vss 0 0
vin vin1 0 PULSE(0 VDD 0.1u 0.1n 0.1n 0.1u 0.2u)         $(V1 V2 t_delay模擬開始後隔多久有脈衝進來 t_rise上升時間 t_fall p_width持續V2時間 period週期)

***************** analysis **************************
.op                                              $進行operation point分析，初始狀態各節點的電壓和mos的工作狀態




.tran 0.01p 0.8u
.probe tran V(vout)
.meas tran t_pdf trig v(vin1) val=0.5*VDD fall=2 targ v(vout) val=0.5*VDD fall=2 
.meas tran t_pdr trig v(vin1) val=0.5*VDD rise=2 targ v(vout) val=0.5*VDD rise=2 
.meas tran t_r trig v(vout) val=0.1*VDD rise=2 targ v(vout) val=0.9*VDD rise=2 
.meas tran t_f trig v(vout) val=0.9*VDD fall=2 targ v(vout) val=0.1*VDD fall=2 




.end
